【裁判字號】    98,消債更,373
【裁判日期】    990420
【裁判案由】    更生事件
【裁判全文】
臺灣士林地方法院民事裁定           98年度消債更字第373號
債  務  人  甲○○
上列當事人聲請更生事件，本院裁定如下：
    主  文
債務人甲○○自中華民國九十九年四月二十一日下午五時起開始
更生程序。
命司法事務官進行本件更生程序。
    理  由
一、聲請意旨略以：伊負債新臺幣（以下同）513 萬339 元，因
    有不能清償之虞，曾於民國98年間以書面向最大債權金融機
    構請求共同協商債務清償方案，然因當時除扣掉本身生活支
    出，民間債務與房租之費用外，每月僅餘5,000 至7,000 元
    ，與銀行所提出之每月還款金額，差距為1 萬1,000 元，致
    前置協商不成立。且伊無擔保或無優先權之債務總額未逾1,
    200 萬元，復未經法院裁定開始清算程序或宣告破產，爰向
    本院聲請更生等語。
二、按債務人不能清償債務或有不能清償之虞，且無擔保或無優
    先權之債務總額未逾1,200 萬元者，於法院裁定開始清算程
    序或宣告破產前，得向法院聲請更生，觀諸消費者債務清理
    條例第3 條、第42條第1 項規定自明。次按，法院開始更生
    程序之裁定，應載明其年、月、日、時，並即時發生效力。
    法院開始更生或清算程序後，得命司法事務官進行更生或清
    算程序，必要時得選任律師、會計師或其他適當之自然人或
    法人一人為監督人或管理人，復為同條例第45條第1 項、第
    16條所明定。
三、經查，聲請人主張其有不能清償債務之虞之事實，業據提出
    前置協商不成立通知書影本（見苗栗地院98消債更字第42號
    卷第8 頁）、財產及收入狀況說明書（見苗栗地院98消債更
    字第42號卷第10頁、第11頁）、全戶戶籍謄本正本（見苗栗
    地院98消債更字第42號院卷第9 頁）、房屋租賃契約書影本
    （見苗栗地院98消債更字第42號卷第74頁至76頁）、財政部
    臺北市國稅局財產歸屬資料清單正本（見苗栗地院98消債更
    字第42號卷第12頁）、96、97年度綜合所得稅各類所得資料
    清單正本（見苗栗地院98消債更字第42號卷第13頁、第14頁
    ）、財團法人金融聯合徵信中心當事人綜合信用報告正本－
    債務清理條例前置協商專用債權人清冊正本（見苗栗地院98
    消債更字第42號卷第18頁）、金融機構之存摺封面及內頁影
    本（見苗栗地院98消債更字第42號卷第56頁至第72頁）、臺
    灣台北地方法院98年司執字第83824 號執行命令影本（見本
    院卷第14頁、第15頁）等為證，堪認為真正。此外，復查無
    債務人有消費者債務清理條例第6 條第3 項、第8 條或第46
    條各款所定駁回更生聲請之事由存在，債務人聲請更生，尚
    屬有據，應予准許。本院依前揭法律規定，命司法事務官進
    行本件更生程序。
四、爰裁定如主文。
中    華    民    國    99    年    4     月    20    日
                  民事第一庭  法      官  王本源
上為正本係照原本作成。
本件不得抗告。
中    華    民    國    99    年    4     月    21    日
                              書  記  官  林睿亭

司法院資訊處製作；財團法人民間司法改革基金會備份。
